【裁判字號】    98,交抗,735
【裁判日期】    981102
【裁判案由】    聲明異議
【裁判全文】
臺灣高等法院高雄分院刑事裁定         98年度交抗字第735號
抗  告  人
即受處分人  甲○○
上列抗告人因聲明異議案件，不服臺灣高雄地方法院中華民國98
年9 月18日裁定（98年度交聲字第1806號），提起抗告，本院裁
定如下：
    主  文
抗告駁回。
    理  由
一、本件抗告意旨略以：抗告人之車號3279-QR 號自小客車業於
    民國97年1 月4 日因失竊辦理註銷，註銷當日監理機關已清
    查所有抗告人違反道路交通管理處罰條例案件，經抗告人繳
    清罰鍰後始註銷車牌，然抗告人竟又接獲本件裁決書，該裁
    決顯有錯誤，原裁定竟認定抗告人於97年1 月4 日辦理車籍
    註銷時未列管本件違規案件，應係全國監理公路電腦系統列
    管出現不明問題所致，而裁定駁回抗告人之異議，抗告人深
    感不服，抗告人懷疑監理機關之疏失係發生在抗告人繳款之
    後，雖相關繳款單據抗告人已無從查找，但此般公務疏失，
    使抗告人之權益莫名受損，為此提起抗告，請求撤銷原裁定
    ，更為適當之裁定云云。
二、原處分意旨略以：受處分人甲○○於96年4 月2 日15時15分
    許，駕駛車號3279-QR 號自小客車，在高雄市○○○路502
    號之1 前有行車速度，超過規定之最高時速20公里以上40公
    里以下之違規事實，經警舉發，並由原處分機關於98年6 月
    9 日裁處受處分人罰鍰新臺幣（下同）2,400 元等情。
三、按汽車駕駛人，行車速度，超過規定之最高時速，或低於規
    定之最低時速，除有第43條第1 項第2 款情形外，處新臺幣
    1,200 元以上2,400 元以下罰鍰，道路交通管理處罰條例第
    40條定有明文。
四、經查：
  (一)抗告人甲○○於96年4 月2 日15時15分許，駕駛車號3279-
    QR號自小客車，在高雄市○○○路三路502 號之1 前，因行
    車速度達時速71公里，超過速限50公里，而有行車速度超過
    規定之最高時速20公里以上40公里以下之違規行為，經高雄
    市政府警察局96年4 月13日高市警交相字第BC000000 0號製
    單舉發，該違規通知單業於96年4 月17日以掛號郵務方式送
    達抗告人高雄市○○區○○街76號14樓之戶籍地址，抗告人
    於上開舉發通知單合法送達後，逾舉發單上到案期間96年5
    月25日，未自行繳納罰鍰或遵期到案聽候裁決，高雄市政府
    交通局乃於98年6 月9 日裁決抗告人應處罰鍰2,400 元等情
    ，為抗告人所不爭執，並有高雄市政府警察局96年4 月13日
    高市警交相字第BC0000000 號舉發通知單暨違規照片、送達
    證書、抗告人個人資料查詢單、裁判書各1 份在卷可稽，抗
    告人確有違反道路交通管理處罰條例第40條規定，應可認定
    。
  (二)抗告人雖以前詞置辯，然本件經原審法院查詢高雄市政府交
    通局，據該局函覆稱：「受處分人上開自小客車於97年1 月
    4 日因車籍失竊註銷登記，僅列管2 件交通違規案件（均非
    本件，如附件一違規查詢報單）。本件由高雄市政府警察局
    交通警察大隊於96年4 月13日入案（如附件二違規查詢報單
    ），並登錄全國監理公路系統，至於本件違規案於受處分人
    辦理前揭車籍異動登記時，為何公路監理資訊系統無顯示，
    已無法查證。」，此有高雄市政府交通局98年7 月6 日高市
    交裁字第0980033493號函及違規查詢報單各1 份在卷可參，
    足證抗告人上開自小客車於97年1 月4 日因車籍失竊註銷登
    記時，監理資訊系統確實無列管本件交通違規案件，至為明
    確。
  (三)本件交通違規案件雖於抗告人向監理機關辦理註銷牌照登記
    時，公路監理資訊系統漏未顯示本件，而涉及行政作業疏失
    之問題，但不影響抗告人違規行為之認定，抗告人仍應負擔
    交通違規行為之責任，不因監理機關電腦資訊作業系統失誤
    而得以卸免其違規責任。抗告人既未能舉證證明其於本件裁
    決前曾繳納本件交通違規罰鍰，則原處分機關依上開規定裁
    罰抗告人2,400 元，於法自無不合。
五、綜上所述，原處分並無不當，原裁定駁回抗告人之異議，核
    無違誤，本件抗告，為無理由，應予駁回。
據上論結，應依刑事訴訟法第412 條，裁定如主文。
中    華    民    國    98    年    11    月    2     日
                  刑事第九庭    審判長法  官  莊秋桃
                                      法  官  裕斗
                                      法  官  范惠瑩
以上正本證明與原本無異。
不得再抗告。
中    華    民    國    98    年    11    月    2     日
                                      書記官  戴育婷


司法院資訊處製作；財團法人民間司法改革基金會備份。
